臺灣高等法院刑事判決　　　　　　　　 96年度上訴字第694號
　　上　訴　人
　　即　自訴人　甲○○
　　自訴代理人　吳仲立　律師
　　被　　　告　乙○○
上列上訴人因被告誣告案件，不服臺灣臺北地方法院95年度自字
第62號，中華民國95年12月28日第一審判決，提起上訴，判決如
下：
    主      文
上訴駁回。
    理      由
壹、本院審理結果，認第一審判決被告乙○○無罪，並無不當，
    應予維持，並引用附件第一審判決書記載的證據及理由。
貳、自訴人上訴意旨略以，被告乙○○確實曾在大眾商銀復興分
    行開立定存帳戶。被告之前對自訴人提出的自訴，的確是誣
    告自訴人等語。
參、上訴人、自訴代理人及被告對於卷證的證據能力，均未爭執
    （本院96年3月23日準備程序筆錄第2頁）。
肆、被告堅詞否認曾在大眾商銀復興分行開立定存帳戶；上訴人
    及自訴代理人則聲請函調大眾銀行復興分行，提供本案15
    紙定存單承購時的「備查簿」及解約時開立的「大眾銀行領
    息憑條（代支出傳票）」，用以證明前述被告開戶的事實。
    經大眾銀行於96年7月9日，以（96）大和平發字第45號函覆
    ，檢送「乙○○定期存單備查簿及領息憑條」到院。
    而上訴人及自訴代理人竟稱，前述檢送到院的文件，並非上
    訴人所欲調取的文件；聲請本院再函大眾商銀，調取本案15
    紙定存單承購時的「備查簿」資料正本，含15紙可轉讓定期
    存款存根及領息憑條代支出傳票正本。
    再經大眾銀行於96年8月20日，以（96）大和平發字第54號
    函覆，檢送該行「可轉讓定期存款存單存查備查簿及領息憑
    條代支出傳票」正本一大冊到院。
    上訴人及自訴代理人再以前述一大冊文件，並非上訴人所聲
    請的證明文件；而再聲請本院再函調「本案15紙定存單承購
    時大眾商銀可轉讓定期存款存根正本」。
    經大眾銀行於96年9月11日，以（96）大和平發字第57號函
    覆，該行可轉讓定期存款存根正本，早於上訴人提起自訴（
    95年4月17日）之前，已於94年7月15日銷毀，並檢附存單存
    根聯銷毀清單影本1份為憑。
伍、本案癥點唯有：被告曾否於大眾銀行開立定存帳戶。
　　經查，上訴人即自訴人就前述癥點所提論點，已經原審詳細
 　 調查審理，認定並無證據足以證明被告曾有前述開戶的事實
    ，並於判決理由中詳細論駁，而判決被告無罪。
    於本院，已經調查之能事，終無法查得有關被告曾經開戶的
    積極證據；上訴人及自訴代理人於最後審理期日，仍執陳詞
    及原審卷內已存在的卷證，爭執被告確曾於大眾銀行開立定
    存帳戶，無理由，應駁回上訴。
陸、適用法律
    刑事訴訟法第373條、第368條、第364條。
中　　華　　民　　國　　96　　年　　10　　月　　17　　日
    　　　　　　　刑事第六庭  審判長法　官  林堭儀
　　　　　　　　　　　　　　        法　官  莊謙崇
　　　　　　　　　　　　　　　　　  法　官  郭豫珍
以上正本證明與原本無異。
如不服本判決，應於收受送達後十日內向本院提出上訴書狀，其
未敘述上訴之理由者並得於提起上訴後十日內向本院補提理由書
（均須按他造當事人之人數附繕本）。
                                    書記官  胡勤義
中　　華　　民　　國　　96　　年　　10　　月　　17　　日
